臺灣桃園地方法院刑事判決　　　　　　　　　　　　九十一年度交易字第二一號
　　公　訴　人　臺灣桃園地方法院檢察署檢察官
　　被　　　告　甲○○
右列被告因公共危險等案件，經檢察官提起公訴（九十一年度偵字第四八八七號），
本院判決如左：
        主  文
甲○○服用酒類，不能安全駕駛動力交通工具而駕駛，處有期徒刑參月，如易科罰金
以參佰元折算壹日；又因過失傷害人，處有期徒刑參月，如易科罰金以參佰元折算壹
日；應執行有期徒刑伍月，如易科罰金以參佰元折算壹日。
        事  實
一、甲○○於民國九十一年三月四日下午五時卅分許，在桃園縣大溪鎮友人住處飲酒
    ，至該日晚間明知已不勝酒力，不能為安全駕駛動力交通工具，仍駕駛車號ＪＴ
    ─一五○一號自用小客車，沿桃園縣大溪鎮○○路○段外側車道由大溪往石門水
    庫方向行駛，於同日晚間七時許，行經該路段五九二號前之際，本應注意汽車駕
    駛人飲酒後其吐氣所含酒精成份超過每公升０．二五毫克以上者，不得駕車，再
    汽車行駛時應注意車前狀況，並隨時採取必要之安全措施，且依當時情形，又無
    不能注意之情事，竟疏未注意，致撞及路邊行人丙○○，丙○○因而受有頭部外
    傷並左眉撕裂傷及頭部三公分撕裂傷、骨盆骨折、右側遠端橈骨骨折、右手臂皮
    膚缺損、左側第五蹠骨骨折、左下肢十公分深度撕裂傷等多處傷害。嗣警方據報
    趕往現場處理，發現現場路面留有自分向限制線開始延伸至對向車道之煞車痕，
    乃據此煞車痕發現事故發生後車輛失控跌落於對向車道路邊稻田之前開自用小客
    車，並據而查獲甲○○，警方以儀器測試其酒精濃度，其飲酒後吐氣所含酒精成
    份高達每公升０．六六毫克，顯然不能安全駕駛動力交通工具。
二、案經丙○○告訴暨桃園縣警察局大溪分局報告臺灣桃園地方法院檢察署檢察官偵
    查起訴。
        理  由
一、訊據被告甲○○固於本院審理時對於右開事實坦承不諱，然於警、偵訊時辯稱：
    伊行駛至案發地點時，本在路邊行走之告訴人丙○○突然要橫越馬路，該時伊之
    車已距告訴人十公尺，伊根本無法避煞云云。惟查：被告為警查獲，警方以儀器
    測試其酒精濃度，其飲酒後吐氣所含酒精成份高達每公升０．六六毫克，此有桃
    園縣警察局舉發違反交通管理事件舉發單、酒精濃度測試報告各一紙在卷可憑，
    到場處理之警員許榮裕亦於本院證稱伊發現被告之時，被告係處於酒醉神情呆滯
    之狀態，此復有刑法第一百八十五條之三查獲後測試觀察職務報告一紙可按，被
    告駛至案發地點時，顯然處於嚴重泥醉之程度，由是，即使告訴人於案發當時係
    正橫越馬路，然是否即如被告所辯告訴人係「突然」橫越馬路，而使一般神智清
    醒之駕駛人均猝不及防，抑或被告因受酒精影響，反應遲鈍，告訴人並非突然橫
    越馬路，然被告卻近至十公尺時，始發現告訴人橫越馬路，再加之酒精影響而誤
    為判斷進而導致車禍，即不無可疑。再查，由卷附道路交通事故調查報告表、現
    場照片發現，被告之車輛煞車痕係自路中央之分向限制線開始延伸至對向車道路
    邊（被告車輛甚已跌至對向車道路邊之稻田裏），而煞車痕開始處與告訴人橫躺
    於馬路之地點（被告行車方向之外側車道接近路邊處）約略處於平行狀態，再者
    ，行人為車輛撞及後，必然為車輛往前推撞若干距離後始倒地而橫躺馬路，因此
    ，被告必然係已撞及告訴人後始有煞車之動作，可見被告於撞擊告訴人之後始有
    所知覺，在此之前則對於車禍即將肇發渾然不知，其焉有注意到告訴人是否「突
    然」橫越馬路之理？復查，告訴代理人即告訴人之子乙○○於本院證稱其父即告
    訴人係住在大溪鎮○○路○段六七三號，案發時其父係要至伊叔叔家，伊叔叔則
    住在大溪鎮○○路○段五九二號，其父住的地方較靠近石門水庫的方向，而由現
    場照片可知該路段之一邊係水稻田，因是，告訴人於案發時自係以反方向走在該
    路段之路邊，已行至目的地大溪鎮○○路○段五九二號時為被告撞及，告訴人尚
    無自其住處先橫越馬路至對向，走至目的地時，再橫越馬路之必要，況果係如此
    ，亦與被告所辯，其沿該路段外側車道由大溪往石門水庫方向行駛突然發現在路
    邊行走之告訴人正欲橫越馬路之狀況不符，蓋告訴人此時須自對向橫越馬路至被
    告行車方向之順向車道始得至目的地，然按被告所辯，告訴人此時反係自其行車
    方向之順向車道欲橫越至其行車方向之反向車道（即有稻田之一邊）；非惟如此
    ，告訴代理人乙○○於本院陳稱伊至現場察看時，並無看見現場有散落種田使用
    之工具，卷附道路交通事故調查報告表、現場照片亦無顯示該等工具，再者，依
    現場照片顯示三月分之晚間七時（即案發時間）天色確然已暗，告訴人亦無可能
    在對向路邊外之稻田工作至該時始欲橫越馬路至前開所述之目的地，更無可能於
    該時始如被告所辯欲自其行車方向之順向車道橫越馬路至對向路邊外之稻田工作
    。綜上，被告警、偵訊時所為上開辯詞即無足採信。按汽車駕駛人飲酒後其吐氣
    所含酒精成份超過每公升０．二五毫克以上者，不得駕車，再汽車行駛時應注意
    車前狀況，並隨時採取必要之安全措施，此在道路交通安全規則第一百十四條第
    二款、第九十四條第三項均定有明文，本件被告駕駛汽車行經前開路段，本應注
    意上述道路交通安全規則之規定，且依當時狀況，又非不能注意，竟疏未注意，
    以致肇事，其過失至為明顯。又告訴人受有傷害，確係被告過失所肇致，亦經告
    訴人指訴並有恩主公醫院出具之診斷書及該院九十一年五月廿一日（九一）恩醫
    事字第００六二七號函各一紙在卷足稽，是被告之過失與告訴人之受傷具有因果
    關係，自應負過失傷害罪責。
二、核被告所為係犯刑法第二百八十四條第一項前段之過失傷害罪、第一百八十五條
    之三服用酒類不能安全駕駛罪。被告所犯前開二罪，犯意各別，行為互殊，應分
    論併罰之。被告酒醉駕車，因而致人受傷，而應負本件刑事責任，自應依道路交
    通管理處罰條例第八十六條第一項之規定加重其刑。爰審酌被告酒後駕車之危害
    性、被告之過失程度、未與被害人達成和解等一切情狀，量處如主文所示之刑，
    並依刑法第五十一條第五款之規定定其應執行之刑，並諭知易科罰金之折算標準
    。
據上論斷，應依刑事訴訟法第二百九十九條第一項前段，道路交通管理處罰條例第八
十六條第一項，刑法第二百八十四條第一項前段、第一百八十五條之三、第五十一條
第五款、第四十一條第一項前段，罰金罰鍰提高標準條例第一條前段、第二條，判決
如主文。
本案經檢察官錢明婉到庭執行職務
中      華      民      國      九十一    年     六     月     廿六     日
                                臺灣桃園地方法院刑事第一庭
                                      法  官    曾  雨  明
右正本證明與原本無異。
如不服本判決，應於判決送達後十日內向本院提出上訴狀( 應附繕本 )，上訴於
臺灣高等法院。
                                      書記官    戴  育  萍
中        華        民        國     九十一   年     七    月     一    日
附論罪科刑依據之法條：
刑法第一百八十五條之三
服用毒品、麻醉藥品、酒類或其他相關之物、不能安全駕駛動力交通工具而駕駛者，
處一年以下有期徒刑、拘役或三萬元以下罰金。
刑法第二百八十四條第一項前段
因過失傷害人者，處六月以下有期徒刑、拘役或五百元以下罰金。致重傷者，處一年
以下有期徒刑、拘役或五百元下罰金。
